---
title: "Obtendo lista de qualis periódicos através do R"
output: rmarkdown::html_vignette
vignette: >
  %\VignetteIndexEntry{basic-scraping-qualis}
  %\VignetteEngine{knitr::rmarkdown}
  %\VignetteEncoding{UTF-8}
---

```{r, include = FALSE}
knitr::opts_chunk$set(
  collapse = TRUE,
  comment = "#>"
)
```

Olá, este tutorial tem dois objetivos, o primeiro é mostrar como utilizar a biblioteca `Rqualis` para obter os resultados de uma busca da página do Sucupira e o segundo objetivo é mostrar como fazer outras consultas não cobertas pela `Rqualis`.

## Rqualis 

Essa biblioteca permite ao usuário realizar consultas simples na página do Sucupira, onde essas consultas podem ser filtradas de acordo com uma *área* se o usuário desejar.

### Instalação

Como a biblioteca encontra-se disponível apenas no [Github](https://github.com/JessicaSousa/Rqualis), necessitamos do pacote `remotes` para então instalarmos o `Rqualis` em nossa máquina.

```r
install.packages("remotes")
remotes::install_github("JessicaSousa/Rqualis")
```

### Conhecendo a biblioteca

Com a `Rqualis` instalada, podemos explorar suas funcionalidades e exemplos utilizando comandos básicos do R.

* `?Rqualis` ou `help(Rqualis)` irá mostrar uma página contendo a descrição e outras informações da biblioteca, podemos usar esses comandos de ajuda sobre as funções da biblioteca (Ex. `help(Rqualis::get_options)`).
* O método `formals()`  disponível no R base retorna uma lista correspondendo as variáveis da função passada como parâmetro. Se desejarmos conhecer os argumentos da função `Rqualis::get_options` chamamos esse método.
  * `formals(Rqualis::get_options)` e teremos como resposta uma lista contendo os nomes dos argumentos, a variável *$form* tem um valor padrão "evento".
* Se desejar ver o corpo da função você pode usar o método `body()`, no nosso exemplo acima seria `body(Rqualis::get_options)`.

### Recuperando periódicos

O processo de obter a lista de periódicos através da `Rqualis` conta com alguns passos:

1. Obter a página do sucupira, no caso acesso ao endereço onde se encontram os Qualis de periódicos.
   1. `page <-  get_sucupira_page()`
2. Identificar qual evento desejamos obter a lista de *qualis*, se é **triênio** ou **quadriênio**.
   1. `op_event <- get_options(page, form = "evento")`
3. Identificar a área desejada (*opcional*)
   1. `op_area <- get_options(page, form = "area")`
4. Por fim, obter a tabela com os resultados através da função `get_qualis_table`.

```{r example}
library(Rqualis)

# Obter página do sucupira
page <- get_sucupira_page()

# Obter a tabela de evento para saber qual código do triênio 2010-2012 
op_event <- get_options(page, form = "evento")
print(op_event) # código 14

# Descobrir qual código corresponde a área de computação 
op_area <- get_options(page, form = "area")
print(op_area) # código 2

# Pegamos o valor retornado e colocamos na busca
tb <- get_qualis_table(page, cod_event="14", cod_area = "2") # Apenas ciência da computação
# tb <- get_qualis_table(page, cod_event="14") # todos os cursos
print(head(tb))
```



## Outros critérios de consulta

Como podemos notar a biblioteca permite apenas filtrar resultados com base em uma área, se desejarmos filtrar por classificação ou periódico específico, não é possível. Na página do Sucupira podemos buscar por área, classificação, título da revista e ISSN. Para que possamos realizar os mesmos tipos de busca, podemos obter a tabela contendo todos os cursos através da função `get_qualis_table` e filtrar a tabela com o `dplyr` ou `data.table`.

```r
library(Rqualis)

op_event <- get_options(page, form = "evento")
print(op_event)
```

```{r all_areas}
tb <- get_qualis_table(page, cod_event="14")
head(tb)
```

Por exemplo, vamos filtrar a tabela acima para retornar apenas periódicos de conceito A1 da área de ciência da computação. Para isso iremos utilizar a biblioteca `dplyr`, aqui usamos o `head` para mostrar as primeiras 10 linhas do `data.frame`.

```{r filtered}
library(dplyr)
res <- filter(tb, `Área de Avaliação` == "CIÊNCIA DA COMPUTAÇÃO" & Estrato == 'A1')
head(res, n = 10)
```



Então é isso :)
